【裁判字號】    88,上易,338
【裁判日期】    890111
【裁判案由】    竊盜
【裁判全文】
臺灣高等法院花蓮分院刑事判決            八十八年度上易字第三三八號
    上  訴  人  臺灣臺東地方法院檢察署檢察官
    被      告  乙○○
                丙○○
右列上訴人因被告竊盜案件，不服臺灣台東地方法院八十八年度易字第一七二號中華
民國八十八年九月二十日第一審判決( 起訴案號：臺灣台東地方法院檢察署八十八年
度偵字第八三號 )，提起上訴，本院判決如左：
    主  文
上訴駁回。
    理  由
一本案經本院審理結果，認第一審判決被告無罪並無不當，應予維持，並引用第一審
  判決書記載之理由。
二公訴人上訴意旨略以：
  (一)乙○○部分：被告乙○○於警訊時已坦承起訴書附表二、三、四、七之竊盜事實
    不諱，核與楊智翔、羅智新、田俊傑分別於警訊、偵查中之供述情節相符。楊智
    翔於原審翻異前詞，是否為事後袒護被告乙○○之詞，況田俊傑就被告乙○○參
    與竊盜之犯行始終供述如一，已足認楊智翔等人之證述與事實相符。
  (二)丙○○部分：被告丙○○之竊盜犯行，業據楊智翔、乙○○、周新義、林明儒等
    人分別於警訊及偵查中供述綦詳，原審竟對證人周新義、林明儒之證詞略而不論
    ，其他又有共犯少年林宗志、林文凱等多人足供調查，原審未予調查，亦未盡調
    查之職責等語。
三按被告之自白，不得做為有罪判決之唯一證據，仍應調查其他必要之證據，以察其
  是否與事實相符，刑事訴訟法第一百五十六條第二項定有明文，又共同被告或具有
  共犯關係者之自白，仍與被告之自白無異，尚不能專憑此項供述即為其他共同被告
  犯罪事實認定之依據（參照最高法院七十年台上字第一一六號判決意旨），查本件
  公訴人所指證人楊智翔、羅智新、田俊傑、林明儒、林宗志、林文凱、羅志新、田
  俊傑、周新義等人均與本件被告為共犯關係（見起訴書附表所載），彼等縱使供述
  被告二人參與犯罪，依上揭說明，亦不能專憑此項供述認定被告犯罪，亦不能與被
  告之自白相互為用持為認定被告犯罪之基礎。再查起訴書固記載被告乙○○部分之
  犯行復有告訴人甲○○、李新妺及被害人丁○○於訊時指訴鮮明，惟遍查警卷並無
  彼等三人之指訴筆錄遑論被告二人之自白是否與告訴人指訴之情節是否相符。其他
  又查無證據足資證明被告二人確有如公訴意旨所指訴之犯行，原審為無罪之判決，
  核無不當。公訴人之上訴為無理由，應予駁回。
據上論斷，應依刑事訴訟法第三百六十八條、第三百七十三條，判決如主文。
本案經檢察官翟光軍到庭執行職務。
中      華      民      國      八十九      年    一      月    十一    日
                                  審判長法官  謝  志  揚
                                        法官  何  方  興
                                        法官  蔣  有  木
右正本證明與原本無異。
本件不得上訴。
                                      書記官  林  明  智
中      華      民      國      八十九      年    一      月     十二   日


司法院資訊處製作；財團法人民間司法改革基金會備份。
